臺灣高雄地方法院民事判決
111年度鳳小字第952號
原      告  晨旭企業管理顧問股份有限公司

法定代理人  偕漢佳  


訴訟代理人  邱偉智  
            洪敏智  
被      告  劉建良  
上列當事人間請求清償電信費事件，本院於民國111年11月16日
言詞辯論終結，判決如下：
    主      文
被告應給付原告新臺幣貳萬捌仟貳佰貳拾陸元，及其中新臺幣壹
萬參仟壹佰柒拾伍元自民國一一一年八月二十五日起至清償日止
，按週年利率百分之五計算之利息。
訴訟費用新臺幣壹仟元由被告負擔。
本判決第一項得假執行。但被告以新臺幣貳萬捌仟貳佰貳拾陸元
為原告預供擔保，得免為假執行。
    事實及理由
一、按小額訴訟之訴狀送達後，原告不得將原訴變更或追加他訴
    ，但擴張或減縮應受判決事項之聲明者，不在此限，民事訴
    訟法第436條之23、第436條第2項、第255條第1項第3款定有
    明文。本件原告起訴時原請求：被告應給付原告新臺幣（下
    同）28,226元，及其中17,062元自起訴狀繕本送達翌日起至
    清償日止，按週年利率5％計算之利息（本院卷第9頁），嗣
    於本院審理中減縮計息之本金為13,175元而變更聲明如下述
    （本院卷第121、143至144頁），核與上開規定相符，應予
    准許。
二、被告經合法通知，無正當理由未於言詞辯論期日到場，核無
    民事訴訟法第386條各款所列情形，爰依原告聲請，由其一
    造辯論而為判決。
三、原告主張：被告簽訂服務申請書向訴外人遠傳電信股份有限
    公司（下稱遠傳電信公司）租用門號0000000000、00000000
    00、0000000000（客戶帳號：0000000000），約定之合約期
    間及專案補貼款如附表所示。詎被告未依約於繳款期限前繳
    納費用，屢經催討均置之不理，經遠傳電信公司於附表所示
    時間提前終止合約，迄今尚積欠附表所示電信服務費5,654
    元、小額代收費用7,521元、專案補貼款15,051元，合計28,
    226元未繳納。嗣遠傳電信公司於109年12月10日將上開債權
    讓與原告，原告已將債權讓與之事實通知被告。爰依行動電
    話服務契約及債權讓與之法律關係提起本訴，並聲明：被告
    應給付原告28,226元，及其中13,175元自起訴狀繕本送達翌
    日起至清償日止，按週年利率5％計算之利息。
四、被告受合法通知未於言詞辯論期日到場，亦未提出任何書狀
    陳述。
五、按電信服務為電信業者提供之商品，而電信費為其提供商品
    之代價，故使用電信業者提供之通信、語音、上網服務者，
    即應依約繳納電信服務費。又債權之讓與，依民法第297條
    第1項規定，雖須經讓與人或受讓人通知債務人始生效力，
    但不以債務人之承諾為必要，而讓與之通知，為通知債權讓
    與事實之行為，原得以言詞或文書為之，不需何等之方式，
    故讓與人與受讓人間成立債權讓與契約時，債權即移轉於受
    讓人，除法律另有規定外，如經讓與人或受讓人通知債務人
    ，即生債權移轉之效力。
六、經查，原告主張之上開事實，業據其提出債權讓與證明書、
　　債權讓與通知書、第三代行動通信/行動寬頻業務服務申請
    書、行動寬頻業務服務申請書、電信費繳款通知、小額代收
    服務繳款通知、費用明細清單、被告之身分證及健保卡影本
    為證（本院卷第15至45、75頁），惟依原吿提出之申請書，
    附表編號1門號合約期限僅約定24個月，故合約迄日應為108
    年5月23日，於107年6月3日終止合約之合約剩餘日數應為35
    5日，原吿得請求之專案補貼款應為3,890元【計算式：8,00
    0÷730×355＝3,890，小數點以下4捨5入，下同】；附表編號2
    門號合約期限係約定107年5月12日至109年11月11日，共915
    日，故合約迄日應為109年11月11日，於107年6月12日終止
    合約之合約剩餘日數應為884日，原吿得請求之專案補貼款
    應為7,246元【計算式：7,500÷915×884＝7,246】；附表編號
    3門號合約期限僅約定24個月，故合約迄日應為108年5月23
    日，於107年3月15日終止合約之合約剩餘日數應為435日，
    原吿得請求之專案補貼款應為3,932元【計算式：6,599÷730
    ×435＝3,932】，以上共計15,068元，原吿僅請求15,051元，
    自屬有據。而被告已於相當時期受合法通知，未於言詞辯論
    期日到場爭執，亦未提出書狀作有利於己之聲明或陳述以供
    本院審酌，本院依上開調查證據之結果，認原告依行動電話
    服務契約及債權讓與之法律關係，請求被告給付28,226元，
    及其中13,175元自起訴狀繕本送達翌日即111年8月25日（本
    院卷第53頁）起至清償日止，按週年利率5％計算之利息，為
    有理由，應予准許。
七、本件係就民事訴訟法第436條之8適用小額訴訟程序所為被告
    敗訴之判決，依同法第436條之20規定，應依職權宣告假執
    行，並依同法第436條之23準用第436條第2項，適用同法第3
    92條第2項規定，依職權宣告被告如預供擔保，得免為假執
    行。
八、訴訟費用負擔之依據：民事訴訟法第78條。
中　　華　　民　　國　　111 　年　　11　　月　　30　　日
                  鳳山簡易庭  法  官  楊儭華 
附表：　　　　　　　　　　　　　　　
編 號   合約起日    門號 電信服務費及小額代收費用 專案補貼款  合約迄日、違約終止日、專案補貼款計算式 1 106年5月24日  0000000000 電信服務費新臺幣（下同）5,654元、小額代收費用7,521元 3,887元 108年5月24日為合約迄日，合約共計730日，因被告違約遠傳電信公司於107年6月3日終止合約，故該門號合約剩餘日數為354.7日，而專案補貼款為8,000元，依約被告應支付之補償款為3,887元【計算式：8,000×÷730×354.7＝3,887】。 2 107年5月12日 0000000000  7,237元 109年11月9日為合約迄日，合約共計912.5日，因被告違約遠傳電信公司於107年6月12日終止合約，故該門號合約剩餘日數為880.5日，而專案補貼款為7,500元，依約被告應支付之補償款為7,237元【計算式：7,500÷912.5×880.5＝7,237】。 3 106年5月24日 0000000000  3,927元 108年5月24日為合約迄日，合約共計730日，因被告違約遠傳電信公司於107年3月15日終止合約，故該門號合約剩餘日數為434.4日，而專案補貼款為6,599元，依約被告應支付之補償款為7,237元【計算式：6,599÷730×434.4＝3,927】。                         總計   13,175元 15,051元  

訴訟費用計算式：
裁判費（新臺幣）   1,000元
合計               1,000元
上為正本證明與原本無異。
民事訴訟法第436條之24第2項：對於本判決之上訴，非以違背法
令為理由，不得為之。
如對本判決上訴，須於判決送達後20日內向本院提出上訴狀，並
須表明原判決所違背之法令及其具體內容與依訴訟資料可認為原
判決有違背法令之具體事實之上訴理由。（均須按他造當事人之
人數附繕本）。　　　　　　　　　
中　　華　　民　　國　　111 　年　　11　　月　　30　　日
                              書記官  李冠毅